Minutes et répertoires du notaire Simon François LANGLOIX, 27 avril 1712 - décembre 1739 (étude IX)
Archives nationales
- Minutes de Simon François LANGLOIX, 26 avril 1712 - décembre 1739; MC/ET/IX/584 - MC/ET/IX/651
  - Minutes. 1733, juillet - 1733, décembre, juillet 1733 - décembre 1733; MC/ET/IX/639
    - PAFFE (Jean-Antoine) maître fondeur rue Princesse § Vente, 18 octobre 1733; MC/ET/IX/639
      acte de vente; Paffe, Jean-Antoine
    - Quittance par Pierre-François Godot, ingénieur et architecte, demeurant rue des Gravilliers, et par les entrepreneurs ayant travaillé aux réparations faites en 1727, 1728 et 1729 dans une maison sise vieille rue du Temple, dite l'hôtel de Bizeuil, à Jean Pingault, bourgeois de Paris, demeurant rue Saint-Sauveur de la somme de 3.600 livres 4 sols 1 denier, sur laquelle 700 livres reviennent au sieur Godot 'pour ses peines et vacations' à l'occasion de la visite de la maison, de l'alignement de deux gros murs mitoyens, du devis des réparations à faire, du toisé des travaux exécutés, et de l'arrêté des mémoires des entrepreneurs., 30 novembre 1733; MC/ET/IX/639
      Documents du Minutier central concernant l'histoire de l'art (1700-1750), par Mireille Rambaud, tome II [études I à X, soit 2357 actes], Paris, Archives nationales, 1971, p. 714 (instrument de recherche imprimé dématérialisé, certaines notices sont plus détaillées dans la version intégrale accessible en ligne par la rubrique 'Autres instruments de recherche', voir contexte dans le Plan d’orientation général - Notaires de Paris, guides thématiques du Minutier).
    - Lenormant (Robert) maître et marchand potier d'étain § Inventaire après décès.; marchandises, 22 décembre 1733; MC/ET/IX/639
      inventaire; Lenormant, Robert
  - Minutes. 1734, janvier - 1734, juin, janvier 1734 - juin 1734; MC/ET/IX/640
    - Signature de Claude Dupouch, en qualité d'ami, au contrat de mariage entre Antoine des Ramez, chef d'échansonnerie du duc d'Orléans, et Marie-Julie Turgis., 4 mars 1734; MC/ET/IX/640
      Documents du Minutier central concernant l'histoire de l'art (1700-1750), par Mireille Rambaud, tome II [études I à X, soit 2357 actes], Paris, Archives nationales, 1971, p. 255 (instrument de recherche imprimé dématérialisé, certaines notices sont plus détaillées dans la version intégrale accessible en ligne par la rubrique 'Autres instruments de recherche', voir contexte dans le Plan d’orientation général - Notaires de Paris, guides thématiques du Minutier).
    - TURGIS (Gabriel) Entrepreneur des bâtiments du roi Rue du ? aux Biches § Mariage de la fille de .., 4 mars 1734; MC/ET/IX/640
      contrat de mariage; Turgis, Gabriel
    - FREDET (Pierre) Maçon Saint-Michel sur Orge § Devis et marché., 9 mai 1734; MC/ET/IX/640
      devis; marché; Fredet, Pierre
    - BATOUFLET Evantailliste Rue de la Verrerie § Notorieté., 17 mai 1734; MC/ET/IX/640
    - BATOUFLET (Georges) Peintre Paris § Notoriété .., 17 mai 1734; MC/ET/IX/640
      Batouflet, Georges
    - Delassu (Michel), orfèvre, rue de Gesvres § Notoriété .., 17 mai 1734; MC/ET/IX/640
      notoriété; Delassus, Michel
    - FOREAU (Jacques), Maître peintre, Rue des Nonains d'Hyère § Liquidation après décès de .., 11 juin 1734; MC/ET/IX/640
      Foreau, Jacques
    - FOREAU (Jacques Hyacinthe), Maître peintre et doreur, Rue de Nonains d'Hyère. § Liquidation .., 11 juin 1734; MC/ET/IX/640
      Foreau, Jacques Hyacinthe
    - Liquidation et partage de la succession de Gabriel Duvernay, décédé le 9 avril, entre sa veuve et son fils; il n'a pas été dressé d'inventaire, l'estimation à l'amiable des meubles, tableaux, vaisselle d'argent et d'étain et autres effets, s'est montée à 672 livres 10 sols., 21 juin 1734; MC/ET/IX/640
      Masse des biens de la communauté: 4.859 livres 2 sols.
    - Certificat de notoriété du décès de Gabriel Duvernay., 28 juin 1734; MC/ET/IX/640
  - Minutes. 1734, juillet - 1734, décembre, juillet 1734 - décembre 1734; MC/ET/IX/641
    - Duperron (Pierre Jean), maître peintre, rue des Arcis § Mise en apprentissage du fils de .., 4 juillet 1734; MC/ET/IX/641
      contrat d'apprentissage; Duperron, Pierre Jean
    - PANIER (Jacques) Horloger. Rue de la Verrerie § Constitution de rente, 8 juillet 1734; MC/ET/IX/641
      constitution de rente; Panier, Jacques
    - TURGIS (Gabriel) Entrepreneur des bâtiments du Roi Rue du Parc ( ? ) aux bêches § Inventaire après décès de .., 25 juillet 1734; MC/ET/IX/641
      inventaire; Turgis, Gabriel
    - FREMIOT (Nicolas) Entrepreneur de bâtiment Rue Saint-Martin § Résiliation et quittance., 26 août 1734; MC/ET/IX/641
    - BAILLET (André) Maître menuisier Rue des Vieux Augustins § Bail .., 20 septembre 1734; MC/ET/IX/641
      bail; Baillet, André
    - HEMON (Pierre Alexis) Maître menuisier Rue de la Tacherie § Constitution .., 22 octobre 1734; MC/ET/IX/641
      constitution de rente; Hemon, Pierre Alexis
    - HEMON (Alexis) Maître menuisier Rue Saint-Jacques-de-la-Boucherie § Mariage .., 25 octobre 1734; MC/ET/IX/641
      contrat de mariage; Hemon, Alexis
    - HEMON (Pierre Alexis) Maître menuisier Paris § Mariage, 25 octobre 1734; MC/ET/IX/641
      contrat de mariage; Hemon, Pierre Alexis
    - HEMON (Philippe) Maître menuisier Paris § Mariage .., 25 octobre 1734; MC/ET/IX/641
      contrat de mariage; Hemon, Philippe
    - TARISIEN (Claude) Maître fondeur Rue de la Tixanderie § Mariage .., 7 novembre 1734; MC/ET/IX/641
      contrat de mariage; Tarisien, Claude
    - TARISIEN (Louis) Maître fondeur Paris § Mariage de .., 7 novembre 1734; MC/ET/IX/641
      contrat de mariage; Tarisien, Louis
    - PANIER (Jacques) Maître horloger Rue de la Verrerie § Bail., 23 novembre 1734; MC/ET/IX/641
      bail; Panier, Jacques
  - Minutes. 1735, janvier - 1735, juin, janvier 1735 - juin 1735; MC/ET/IX/642
    - MARGATIN (Horloger) Paris § Pendule par ..; Inventaire après décès .., 8 mars 1735; MC/ET/IX/642
      inventaire; Margatin, Horloger
    - Vente par Anne Pasquier, supérieure de la communauté de Sainte-Agnès, Jean Lepautre et Marie-Louise Pasquier, sa femme, demeurant rue Saint-Julien-des-Ménétriers, tant de son chef qu'en qualité d'héritière de sa soeur, Marie Pasquier, et par Bruno-Jean Pasquier, avocat au parlement, demeurant rue Neuve-Saint-Merri, en qualité d'héritier de son père défunt, Jean Pasquier, marchand bourgeois de Paris, directeur de la compagnie de l'Assiente, ledit défunt, ainsi que ladite Anne Pasquier et la dame Lepautre, héritiers de défunt Hilaire Pasquier, conseiller au conseil supérieur de la Guadeloupe, leur frère, à (prénom en blanc) Avril, receveur des droits du comte de Toulouse, amiral de France, au département de la Guadeloupe, demeurant dans cette île, et représenté par Jean Linguilbert, maître serrurier, demeurant rue Neuve-Saint-Merri, de 'tous les nègres qui restent actuellement en vie de ceux compris au second lot échu auxdits héritiers Pasquier', moyennant 31.540 livres, payables en deux livraisons de sucre blanc., 18 mars 1735; MC/ET/IX/642
      Pièce jointe: 1734, 22 décembre. Lettre missive d''E. Avril' (propriétaire de deux grandes habitations à la Guadeloupe) proposant d'acheter les nègres moyennant 31.540 livres. - La Guadeloupe.
      Le nombre des nègres n'est pas indiqué, il est seulement précisé qu'ils ne peuvent guère convenir qu'à des habitants sucriers, étant donné qu'ils sont 'de grande famille que l'on ne peut pas séparer les père et mère d'avec leurs enfants' et qu'il y a beaucoup de vieillards à charge; ledit Avril ajoute qu'il en est mort six depuis le partage, dont le nègre Paulo, qui était estimé à 900 livres 'estant le plus beau de la bande'.
      Documents du Minutier central concernant l'histoire de l'art (1700-1750), par Mireille Rambaud, tome II [études I à X, soit 2357 actes], Paris, Archives nationales, 1971, p. 473 (instrument de recherche imprimé dématérialisé, certaines notices sont plus détaillées dans la version intégrale accessible en ligne par la rubrique 'Autres instruments de recherche', voir contexte dans le Plan d’orientation général - Notaires de Paris, guides thématiques du Minutier).
    - MASSON (Adrien), peintre, Près-Rue de la Poterie § Constitution de rente, 21 mars 1735; MC/ET/IX/642
      constitution de rente; Masson, Adrien
    - TABOUREUR (Louis) Maçon à Auteuil. § Notoriété .., 8 juin 1735; MC/ET/IX/642
      Taboureur, Louis
  - Minutes. 1735, juillet - 1735, décembre, juillet 1735 - décembre 1735; MC/ET/IX/643
    - Inventaire après décès de Jean Lepautre, sculpteur ordinaire du roi, dressé dans l'appartement qu'il occupait dans sa maison sise rue Saint-Julien-des-Ménétriers, où il est décédé le 1er juillet, à la requête de sa veuve Marie-Louise Pasquier, et à celle de Jean Lepautre, avocat au parlement, son fils et unique héritier. 8 feuillets., 11 juillet 1735; MC/ET/IX/643
      Appartement: sans précisions d'étage: cuisine, deux chambres, un cabinet; une chambre au 3e étage. - Domestique: une servante. - Mobilier: ameublement simple; dans la grande chambre 5 pièces de tapisserie verdures (160 l.). - Bibliothèque: 40 volumes 'livres de M. de Sacy, Nouveau Testament, livres d'Église et autres livres de dévotion'. - Argenterie: elle est prisée 120 livres 12 sols 11 deniers. - Habits: ceux de la veuve sont prisés 120 livres.
      Parmi les papiers (4 feuillets):
      - contrat de mariage du défunt, 9 mai 1695, Aveline et Blanchard, notaires, (dot: 600 livres; douaire: 300 livres de rente).
      - quittance par les époux Lepautre à M. de Caumartin intendant des finances, de 2.000 livres, valeur du collier légué à Mme Lepautre par Mme de Caumartin, 30 septembre 1710, Dionis et Boscheron, notaires.
      - extrait du testament olographe de Marie Feydeau de Richebourg, veuve de Charles Quentin de Richebourg, portant legs d'un diamant de 500 livres à ladite dame Lepautre, 20 mai 1717, Boscheron notaire.
      - acte passé devant Bailly et Aveline, le 8 août 1719, au sujet d'un legs de 2.000 livres fait par Mme de Montaigu à ladite dame Lepautre.
      - titres de la maison de la rue Saint-Julien-des-Ménétriers qui appartenait au défunt de son propre.
      - pièces concernant la succession d'Étienne Lepautre, prêtre, dont Jean Lepautre l'héritier pour un quart.
      - Dettes passives: à la servante: 510 livres montant d'un billet du défunt du 20 juin 1733, et deux années de gages à raison de 75 livres par an.
      Documents du Minutier central concernant l'histoire de l'art (1700-1750), par Mireille Rambaud, tome II [études I à X, soit 2357 actes], Paris, Archives nationales, 1971, p. 474 (instrument de recherche imprimé dématérialisé, certaines notices sont plus détaillées dans la version intégrale accessible en ligne par la rubrique 'Autres instruments de recherche', voir contexte dans le Plan d’orientation général - Notaires de Paris, guides thématiques du Minutier).
    - ROGER (Charles) Maçon Rue Poly ( ? ) (paroisse Saint-Eustache) § Mise en apprentissage par .., 26 juillet 1735; MC/ET/IX/643
      contrat d'apprentissage; Roger, Charles
    - LEGER (François) Maître maçon gde rue du faubourg du Temple § Bail .., 18 août 1735; MC/ET/IX/643
    - JOLLIVET (Jean Baptiste) Entrepreneur des bâtiments Rue Saint-Marguerite § Quittance et mainlevée .., 9 septembre 1735; MC/ET/IX/643
      quittance; Jollivet, Jean Baptiste
    - CHAMPION (Charles) Maître horloger Rue des Boucheries § Quittance et mainlevée., 17 septembre 1735; MC/ET/IX/643
      quittance; Champion, Charles
    - Renonciation par Marie-Louise Pasquier, veuve de Jean Lepautre, à la communauté de biens jugés plus onéreuse que profitable., 23 septembre 1735; MC/ET/IX/643
      Documents du Minutier central concernant l'histoire de l'art (1700-1750), par Mireille Rambaud, tome II [études I à X, soit 2357 actes], Paris, Archives nationales, 1971, p. 475 (instrument de recherche imprimé dématérialisé, certaines notices sont plus détaillées dans la version intégrale accessible en ligne par la rubrique 'Autres instruments de recherche', voir contexte dans le Plan d’orientation général - Notaires de Paris, guides thématiques du Minutier).
    - Compte d'exécution testamentaire de Catherine Angélique TRIBARD, veuve de Jean-Baptiste Simon LEFEVRE, président trésorier de France à Alençon, 8 livres dues au sieur DAFOTEL, maître à danser, pour un mois de leçons aux filles LEFEVRE., 28 septembre 1735; MC/ET/IX/643
      compte; Dafotel; Tribard, Catherine Angélique; Lefèvre, Jean-Baptiste Simon; enseignant; danseur
    - FREMIOT (Nicolas) Architecte Rue Saint-Martin § Arrêté et compte de constitution .., 25 octobre 1735; MC/ET/IX/643
      constitution de rente; Fremiot, Nicolas
    - VINCENT (Louis) Maçon Rue des Canettes § Mise en apprentissage du fils de .., 6 novembre 1735; MC/ET/IX/643
      contrat d'apprentissage; Vincent, Louis
    - COURTIN (Germain) Maître Serrurier - Paris § Constitution de rente .., 16 décembre 1735; MC/ET/IX/643
      constitution de rente; Courtin, Germain
  - Minutes. 1736, janvier - 1736, juin, janvier 1736 - juin 1736; MC/ET/IX/644
    - Aubert (Antoine), orfèvre joaillier, rue Saint-Louis § Mariage de .., 22 janvier 1735; MC/ET/IX/644
      contrat de mariage; Aubert, Antoine
    - HEMON (Pierre Alexis) Maître menuisier Rue de la Tacherie § Constitution .., 23 janvier 1735; MC/ET/IX/644
    - HEMON (Pierre Alexis) Maître menuisier Rue de la Tacherie § Licitation, 10 février 1735; MC/ET/IX/644
      Hemon, Pierre Alexis
    - PICHARD (Michel) Entrepreneur de bâtiment; Rue des Ménestriers § Transport de rente .., 11 juin 1735; MC/ET/IX/644
      transport de droits; Pichard, Michel
    - GAUTREAUX (Martin) Maître Serrurier Rue Saint-Thomas § Bail .., 12 janvier 1736; MC/ET/IX/644
      bail; Gautreaux, Martin
    - Duperon (Jean), maître peintre, rue des Arcis § Transport de Brevet .., 15 janvier 1736; MC/ET/IX/644
      brevet notarié; Duperon, Jean
    - POMMERY (Pierre) lapidaire joaillier; Rue du Pont au change § Mariage de la fille de .., 22 janvier 1736; MC/ET/IX/644
      contrat de mariage; Pommery, Pierre
    - LEROY (Henri) Maître maçon; Rue Michel le Comte § quittance .., 1er février 1736; MC/ET/IX/644
      quittance; Leroy, Henri
    - NICOLLE (Thomas) Maître maçon Rue Philippeaux § quittance..., 27 avril 1736; MC/ET/IX/644
      quittance; Nicolle, Thomas
    - LAUSMONIER (Charles François) Potier d'étain rue Aubry le Boucher § Transport, 11 juin 1736; MC/ET/IX/644
      Lausmonier, Charles François
    - BOUVET (Jean) Maçon; Ballancourt § Consentement deposé .., 22 juin 1736; MC/ET/IX/644
      Bouvet, Jean
  - Minutes. 1736, juillet - 1736, décembre, juillet 1736 - décembre 1736; MC/ET/IX/645
    - BOURGON (Toussaint) Maçon Château de Vincennes. § Mariage de .., 18 octobre 1735; MC/ET/IX/645
      contrat de mariage; Bourgon, Toussaint
    - PANIER (Josué) Maître horloger Quai Pelletier § 2 Constitutions de rente, 21 novembre 1735; MC/ET/IX/645
      constitution de rente; Panier, Josué
    - GEBERT (Jean Baptiste) Ebéniste Grde rue du faubourg Saint-Denis .. § Quittance douanié .., 28 juillet 1736; MC/ET/IX/645
      quittance; Gebert, Jean Baptiste
    - FRANQUET (Pierre) Maître doreur Rue Saint-Bois § Contrat de mariage., 29 juillet 1736; MC/ET/IX/645
    - VANIER (Mathieu) Rue Jean Pain Molet Maître doreur § Contrat de mariage, 29 juillet 1736; MC/ET/IX/645
      contrat de mariage; Vanier, Mathieu
    - Certificat de notoriété du décès de Madeleine-Marguerite Spens, femme séparée de Jean Girault, sieur de Sainville, aux dires d'Edme-François Ducerf et de Jacques Chartrain, qui attestent que la défunte n'a laissé d'autres héritiers que ses frères et soeurs, dont Charles Spens, et qu'il n'a pas été fait d'inventaire., 25 août 1736; MC/ET/IX/645
    - Procuration donnée par Henri-Louis Spens, bourgeois de Troyes, Charles Spens, logé à Paris chez le sieur Chaufourneau, rue Jeoffroy-Langevin, Élisabeth Spens, femme séparée de biens de Louis-François Morel de Billancourt, contrôleur des aides, demeurant à Montdidier, logée à Paris chez François-Alexandre Savary, son beau-frère, demeurant rue d'Arnetal, Marie-Madeleine Spens, fille majeure, demeurant dans la maison des Incurables, faubourg Saint-Germain; tous, avec Louise Spens, femme dudit Savary, héritiers de défunte Madeleine Raveny, leur mère, à son décès veuve de Louis Spens, héritiers aussi de défunte Madeleine-Marguerite Spens, leur soeur, femme séparée de biens de Jean Girault, sieur de Sainville, et de défunt François Raveny, leur oncle, curé de Saint-Martin d'Amiens, à François-Alexandre Savary et sa femme, à l'effet de recouvrer les arrérages de rente et autres sommes provenant desdites successions., 25 août 1736; MC/ET/IX/645
      Documents du Minutier central concernant l'histoire de l'art (1700-1750), par Mireille Rambaud, tome II [études I à X, soit 2357 actes], Paris, Archives nationales, 1971, p. 527 (instrument de recherche imprimé dématérialisé, certaines notices sont plus détaillées dans la version intégrale accessible en ligne par la rubrique 'Autres instruments de recherche', voir contexte dans le Plan d’orientation général - Notaires de Paris, guides thématiques du Minutier).
    - Déclaration de Louis Spens, bourgeois de Troyes, Charles Spens, François-Alexandre Savary et Louise Spens, sa femme, Élisabeth Spens, femme de Louis Morel, sieur de Billancourt, et Marie-Madeleine Spens, seuls héritiers de la dame de Sainville, leur soeur et belle-soeur, aux termes de laquelle ils reconnaissent qu'ils n'ont rien à prétendre sur une maison à porte cochère, cour, basse-cour, jardin et dépendances, sise à Ivry-sur-Seine, acquise pour 10.000 livres par la défunte qui n'avait fait que prêter son nom à Jean-Baptiste Pingault, intéressé dans les fermes du roi, non plus que sur les sommes dues à la défunte par les sieurs Talma, habitants du Fort-Royal à la Martinique, Rieux, Dosserre et Ragot de La Coudraye, pour des affaires dans lesquelles elle servait encore de prête-nom audit Pingault., 25 août 1736; MC/ET/IX/645
    - Consentement donné par Charles Spens et ses cohéritiers dans la succession de Madeleine-Marguerite Spens, épouse de Jean Girault, sieur de Sainville, à Louise-Madeleine et Jeanne-Esther Savary et à Marie-Esther Mignot, femme de Charles La Varenne, bourgeois de Paris, de toucher les arrérages échus et à échoir de rentes constituées sur la compagnie des Indes au profit de la défunte, sur la tête desdites dames, ses nièces, et aussi de recevoir les lots qui pourraient leur échoir au tirage des lots de la compagnie., 26 août 1736; MC/ET/IX/645
    - Consentement donné par Charles Spens et ses cohéritiers, dans la succession de la dame de Sainville, à Élisabeth Spens, femme de Louis-François Morel de Billancourt, tant en son nom que comme tutrice des enfants mineurs nés de son premier mariage avec François Mignot, commis dans la ferme des tabacs, de toucher les arrérages de 32 livres 10 sols de rente sur les aides et gabelles, constitués au profit dudit Mignot, et dont ladite dame de Billancourt avait fait transport à sa soeur, ladite dame de Sainville, jusqu'à concurrence de la somme de 1.000 livres, en remboursement d'un prêt d'une somme égale., 30 août 1736; MC/ET/IX/645
    - Convention passée entre Pierre-Denis Martin, peintre ordinaire du roi et son pensionnaire, demeurant aux Gobelins, d'une part, Simon Roger, marchand bonnetier, et Geneviève- Claude Lecomte, sa femme, demeurant rue Jean-Robert, d'autre part, au sujet de 1.006 livres dues par les époux Roger audit Martin, comme reliquat d'une obligation de 1.174 livres 10 sols, et de 52 livres 8 sols 3 deniers dus pour divers frais et dépens. Les époux Roger s'engagent à s'acquitter par versements trimestriels de 25 livres, moyennant quoi, ledit Martin leur fait remise des intérêts., 25 septembre 1736; MC/ET/IX/645
      Documents du Minutier central concernant l'histoire de l'art (1700-1750), par Mireille Rambaud, tome II [études I à X, soit 2357 actes], Paris, Archives nationales, 1971, p. 337 (instrument de recherche imprimé dématérialisé, certaines notices sont plus détaillées dans la version intégrale accessible en ligne par la rubrique 'Autres instruments de recherche', voir contexte dans le Plan d’orientation général - Notaires de Paris, guides thématiques du Minutier).
    - Contrat d'apprentissage pour huit ans, entre Jacques Girard, bourgeois de Paris, demeurant rue Geoffroy-Langevin, et Claude Thévenard, maître graveur en taille-douce, demeurant rue de la Parcheminerie, au profit de Jean-Baptiste Girard, âgé de dix ans, fils du comparant, moyennant 100 livres, 50 livres payées comptant et 50 livres payables dans un an. L'apprenti sera logé, nourri, blanchi, chauffé, éclairé, instruit dans la religion catholique par son maître, qui se charge de lui faire faire sa première communion; son père lui fournira un lit, des draps, une couverture, un traversin et l'entretiendra 'honnêtement suivant sa condition'., 28 septembre 1736; MC/ET/IX/645
      Documents du Minutier central concernant l'histoire de l'art (1700-1750), par Mireille Rambaud, tome II [études I à X, soit 2357 actes], Paris, Archives nationales, 1971, p. 571 (instrument de recherche imprimé dématérialisé, certaines notices sont plus détaillées dans la version intégrale accessible en ligne par la rubrique 'Autres instruments de recherche', voir contexte dans le Plan d’orientation général - Notaires de Paris, guides thématiques du Minutier).
    - THEVENARD (Claude) Graveur en taille douce; Rue de la Parcheminerie § Mise en apprentissage chez .., 28 septembre 1736; MC/ET/IX/645
      contrat d'apprentissage; Thevenard, Claude
    - TILLY (Jean François) Maître graveur Cour du Palais § Mariage .., 9 octobre 1736; MC/ET/IX/645
      contrat de mariage; Tilly, Jean François
    - PANIER (Samuel) Horloger Paris § Mariage., 9 octobre 1736; MC/ET/IX/645
      contrat de mariage; Panier, Samuel
    - PANIER (Philippe) Maître horloger Paris § Mariage .., 9 octobre 1736; MC/ET/IX/645
      contrat de mariage; Panier, Philippe
    - PANIER (Jacques) Horloger Paris § Mariage .., 9 octobre 1736; MC/ET/IX/645
    - Menageot (Pierre), maître menuisier, rue Saint-Martin § Mise en apprentissage du fils de .., 11 novembre 1736; MC/ET/IX/645
      contrat d'apprentissage; Menageot, Pierre
    - WYRIOT (Jean Jacques) orfèvre Pont au Change § Procuration .., 10 décembre 1736; MC/ET/IX/645
      procuration; Wyriot, Jean Jacques
    - GRENIER (Joseph) Doreur faubourg Saint-Antoine § Décharge .., 12 décembre 1736; MC/ET/IX/645
      Grenier, Joseph
    - HERON (François) Evantailliste; Rue Guérin Boisseau. § Décharge .., 12 décembre 1736; MC/ET/IX/645
      Heron, François
    - FLAMAND (Pierre) Maître horloger Rue Saint-Honoré § Mise en apprentissage par .., 3 mars 1737; MC/ET/IX/645
      contrat d'apprentissage; Flamand, Pierre
    - LARGILLIÈRE (Pierre) Maître serrurier Beauvais § Partage .., 11 mars 1737; MC/ET/IX/645
      partage; Largillière, Pierre
    - AUTRAY (François) Horloger Pais § Compte de Tutelle., 8 avril 1737; MC/ET/IX/645
      Autray, François
    - PANIER (Jacques) Maître horloger Rue de la Verrerie. § Constitution de rente .., 8 avril 1737; MC/ET/IX/645
    - Tilly (Jean), orfèvre, à Lyon § Mariage de la fille de .., 8 avril 1737; MC/ET/IX/645
      contrat de mariage; Tilly, Jean
  - Minutes. 1737, janvier - 1737, juin, janvier 1737 - juin 1737; MC/ET/IX/646
    - Legrand (Jean), orfèvre, Paris § Transaction .., 11 mars 1737; MC/ET/IX/646
      accord; Legrand, Jean
    - CHANEL (Claude Charles) peintre et doreur, Rue de la Tacherie § Transaction .., 11 mars 1737; MC/ET/IX/646
      accord; Chanel, Claude Charles
    - Nicard (Paul), orfèvre, rue de la Tacherie § Transaction .., 11 mars 1737; MC/ET/IX/646
      accord; Nicard, Paul